臺灣高等法院臺南分院刑事判決　　　　100年度上訴字第683號
上　訴　人　臺灣臺南地方法院檢察署檢察官
上　訴　人
即　被　告　董書銘
指定辯護人　本院公設辯護人　簡松柏
上　訴　人
即　被　告　謝浚斌
選任辯護人　熊家興律師
　　　　　　李國禎律師
被　　　告　黃競龍
選任辯護人　扶助律師　　許雅芬律師
上列上訴人因被告違反毒品危害防制條例案件，不服臺灣臺南地
方法院99年度訴字第1709號中華民國100年3月17日第一審判決（
起訴案號：臺灣臺南地方法院檢察署99年度偵字第15971號、第
16081號、第16082號；移送併辦案號：臺灣臺南地方法院檢察署
99年度少連偵字第90號），提起上訴，本院判決如下：
    主  文
上訴駁回。
    事  實
一、董書銘（綽號黑白）與黃競龍（綽號阿龍）均明知甲基安非
    他命係毒品危害防制條例所規定禁止販賣之第二級毒品，竟
    共同基於販賣第二級毒品甲基安非他命以營利之犯意聯絡，
    以黃競龍所有之門號0000000000號行動電話（序號為000000
    00000000000號）作為聯絡工具，於如附表一編號1所示之電
    話通聯時間內，先由董書銘於民國99年8月7日8時59分許（
    如附表一編號1所示之電話通聯時間編號），以上開電話
    與林承靚（綽號姐姐、太陽）電話聯絡毒品交易之種類及數
    量等事宜（通話內容詳如附表三編號1所示），再由黃競龍
    於同日10時53分及11時10分許（如附表一編號1所示之電話
    通聯時間編號、），以上開電話與林承靚電話聯絡確認
    面交毒品之時間及地點後（通話內容詳如附表三編號1所示
    ），董書銘及黃競龍即一同前往如附表一編號1所示之販賣
    地點，以新臺幣（下同）1,000元之價格，販賣第二級毒品
    甲基安非他命1小包與林承靚1次，並由董書銘收取林承靚所
    交付之1,000元，由黃競龍將第二級毒品甲基安非他命1小包
    交與林承靚。
二、黃競龍明知甲基安非他命係毒品危害防制條例所規定禁止販
    賣之第二級毒品，竟基於販賣第二級毒品甲基安非他命以營
    利之犯意，以其所有之門號0000000000號行動電話作為聯絡
    工具，分別於如附表一編號2、3所示之電話通聯時間，與如
    附表一編號2、3所示之黃泓文電話聯絡第二級毒品甲基安非
    他命之交易事宜後，即前往如附表一編號2、3所示之販賣地
    點，以如附表一編號2、3所示之金額，將第二級毒品甲基安
    非他命販賣與如附表編號2、3所示之黃泓文。
三、謝浚斌與黃競龍（業經原審判處販賣第三級毒品罪刑確定）
    均明知愷他命（俗稱K他命）係毒品危害防制條例所規定禁
    止販賣之第三級毒品，共同基於販賣第三級毒品愷他命以營
    利之犯意聯絡，因林承靚向謝浚斌表示要購買第三級毒品愷
    他命，謝浚斌乃於99年9月4日17時55分、17時58分許（如附
    表一編號4所示之電話通聯時間編號、），以其所有之
    門號0000000000號行動電話（序號為00000000000000006號
    ）作為聯絡工具，撥打黃競龍所有之門號0000000000號行動
    電話，且於電話中告知黃競龍有關林承靚所欲購買之毒品種
    類及金額，並要求黃競龍立即拿與林承靚（通話內容詳如附
    表三編號2所示），迨黃競龍於同日21時18分、21時48分許
    （如附表一編號4所示之電話通聯時間編號、），以其
    所有之門號0000000000號行動電話與林承靚電話聯絡面交毒
    品事宜後，謝浚斌再於同日21時53分許（如附表一編號4所
    示之電話通聯時間編號），以其所有之門號0000000000號
    行動電話撥打黃競龍所有之門號0000000000號行動電話，詢
    問黃競龍已到何處及林承靚欲賒欠部分購毒價金事宜（通話
    內容詳如附表三編號2所示），而黃競龍於同日21時54分許
    （如附表一編號4所示之電話通聯時間編號），再次以其
    所有之門號0000000000號行動電話與林承靚電話聯絡後，即
    在如附表一編號4所示之販賣地點，以500元之價格，販賣第
    三級毒品愷他命1小包與林承靚1次。
四、謝浚斌與黃競龍（業經原審判處販賣第三級毒品罪刑確定）
    均明知愷他命係毒品危害防制條例所規定禁止販賣之第三級
    毒品，共同基於販賣第三級毒品愷他命以營利之犯意聯絡，
    分別為如下之販賣第三級毒品愷他命與莊怡慧之行為：
  (一)黃競龍與謝浚斌於如附表一編號5所示之電話通聯時間內，
    謝浚斌以其所有之門號0000000000號行動電話與莊怡慧數度
    電話聯絡確認毒品交易事宜後（通話內容詳如附表三編號3
    所示），即與黃競龍共同前往如附表一編號5所示之販賣地
    點，以800元之價格，販賣第三級毒品愷他命1小包與莊怡慧
    1次。
  (二)謝浚斌於如附表一編號6至9所示之電話通聯時間內，以其所
    有之門號0000000000號行動電話與莊怡慧數度電話聯絡確認
    毒品交易之種類、數量等重要內容後（通話內容詳如附表三
    編號4至7所示），其即通知黃競龍單獨前往如附表一編號6
    所示之販賣地點，及其另與黃競龍共同前往如附表一編號7
    至9所示之販賣地點，欲與莊怡慧交易第三級毒品愷他命，
    惟均因莊怡慧見黃競龍、謝浚斌所提出欲交易之第三級毒品
    愷他命品質未如預期等因素而認為依原約定價格交易太貴，
    均未購買而未遂。
五、謝浚斌基於轉讓第三級毒品愷他命之犯意，於如附表二所示
    之電話通聯時間內，以其所有之門號0000000000號行動電話
    與莊怡慧電話聯絡轉讓毒品事宜後（通話內容詳如附表三編
    號8所示），謝浚斌即前往如附表編號二所示之轉讓地點，
    無償轉讓第三級毒品愷他命1小包（約2公克）與莊怡慧1次
    。
六、嗣經警依臺灣臺南地方法院於99年7月30日核發之99年聲監
    字第496號、99年8月24日核發之99年聲監續字第770號、99
    年9月21日核發之99年聲監續字第887號、99年10月18日核發
    之99年聲監續字第988號通訊監察書對於黃競龍所持用之門
    號0000000000號行動電話實施通訊監察，及依臺灣臺南地方
    法院於99年8月24日核發之99年聲監字第559號、99年9月21
    日核發之99年聲監續字第889號、99年10月18日核發之99年
    聲監續字第989號通訊監察書對於謝浚斌所有之門號0000000
    000號行動電話實施通訊監察。復於99年11月1日7時50分許
    ，經警持臺灣臺南地方法院核發之搜索票至黃競龍位於臺南
    縣永康市（現改制為臺南市永康區，以下仍稱臺南縣永康市
    ○○○街153巷13號之住處實施搜索，扣得黃競龍所有之夾
    鏈袋69包及門號0000000000號行動電話1支（序號為0000000
    0000000000號，內含SIM卡1張）；於同日8時40分許，經警
    持臺灣臺南地方法院核發之搜索票至董書銘位於臺南縣永康
    市○○街35巷15弄2號2樓之住處實施搜索，扣得黃競龍寄放
    之電子磅秤1台；於同日14時40分許，經警持臺灣臺南地方
    法院核發之搜索票在臺南市○○區○○街363號前對謝浚斌
    實施搜索，扣得門號0000000000號行動電話1支（序號為000
    00000000000006號，內含SIM卡1張），而查獲上情。
七、案經臺南市警察局（現改制為臺南市政府警察局，以下仍稱
    臺南市警察局）第三分局報請臺灣臺南地方法院檢察署檢察
    官偵查起訴暨移送併辦。
    理  由
壹、程序方面：
一、本件上訴審理範圍為被告黃競龍、董書銘被訴販賣第二級毒
    品甲基安非他命犯行部分，被告謝浚斌被訴販賣（或幫助販
    賣）第三級毒品愷他命、轉讓第三級毒品愷他命犯行部分，
    至於被告黃競龍所犯販賣第三級毒品罪部分，經原判決判處
    罪刑後，檢察官及被告黃競龍均未提起上訴，已告確定，是
    此部分即非本院審理範圍，先予敘明。
二、證據能力部分：
  (一)卷附門號0000000000、0000000000號行動電話之通訊監察譯
    文，係臺灣臺南地方法院檢察署檢察官於偵查中認有就上開
    行動電話門號進行通訊監察之必要，經臺灣臺南地方法院依
    檢察官之聲請核發通訊監察書後，由執行通訊監察之機關依
    其通訊內容製作譯文，此有臺灣臺南地方法院就門號000000
    0000號行動電話所核發之99年7月30日99年聲監字第496號、
    99年8月24日99年聲監續字第770號、99年9月21日99年聲監
    續字第887號、99年10月18日99年聲監續字第988號通訊監察
    書及其通訊監察譯文，以及臺灣臺南地方法院就門號000000
    0000號行動電話所核發之99年8月24日99年聲監字第559號、
    99年9月21日99年聲監續字第889號、99年10月18日99年聲監
    續字第989號通訊監察書及其通訊監察譯文各1份在卷可稽（
    見南市警三刑偵字第0994302324號卷(一)第1至8頁、第9至96
    頁，同上卷(二)第1至6頁、第7至42頁，99年度偵字第16081號
    卷第197至204頁），而上開通訊監察程序核無違反法定程序
    之情形，其通訊內容之譯文復均屬依法執行通訊監察中所取
    得之派生證據，且檢察官、被告及其辯護人於本院審理時，
    就本院所提示之上揭通訊監察譯文均表示無意見，足認該通
    訊監察譯文內容之合法性及真實性均屬無疑。從而，上開通
    訊監察所取得之錄音內容及所衍生之通訊監察譯文，自得作
    為本案證據。
  (二)按被告以外之人於審判外之陳述，雖不符刑事訴訟法第159
    條之1至第159條之4之規定，而經當事人於審判程序同意作
    為證據，法院審酌該言詞陳述或書面陳述作成時之情況，認
    為適當者，亦得為證據；又當事人、代理人或辯護人於法院
    調查證據時，知有第159條第1項不得為證據之情形，而未於
    言詞辯論終結前聲明異議者，視為有前項之同意，刑事訴訟
    法第159條之5定有明文。而刑事訴訟法第159條之5之立法意
    旨在於傳聞證據未經當事人之反對詰問予以核實，原則上先
    予排除。惟若當事人已放棄反對詰問權，於審判程序中表明
    同意該等傳聞證據可作為證據；或於言詞辯論終結前未聲明
    異議，基於尊重當事人對傳聞證據之處分權，及證據資料愈
    豐富，愈有助於真實發見之理念，上開傳聞證據亦均得資為
    證據。經查，本判決其餘所引用之供述證據及具有傳聞性質
    之書面證據，本院準備程序及審判程序提示予檢察官、被告
    及其辯護人均表示對於證據能力無意見，同意列為證據，或
    迄未於言詞辯論終結前聲明異議，經審酌上開證據製作時之
    情況，並無違法不當之情事，認為以之作為證據應屬適當，
    且採納為證據，尚無礙於被告與辯護人於程序上之彈劾詰問
    權利，而認上開證據（含傳聞證據）合於刑事訴訟法第159
    條之5等規定，具有證據能力。至於其餘非供述證據均經法
    定程序取得，無不得為證據之情形，自亦有證據能力，合先
    敘明。
貳、認定犯罪事實所憑之證據及理由：
一、被告黃競龍部分（即事實欄一二〈附表一編號1至3〉部分）
    ：
    上揭事實欄一二所示被告黃競龍共同或單獨販賣第二級毒品
    甲基安非他命之犯罪事實，業據被告黃競龍於警詢及偵審中
    自白不諱，核與證人即共同被告董書銘於偵查、原審及本院
    審理中供述情節大致相符（見99年度偵字第15971號卷(二)第
    65至66頁、原審卷第138頁、本院卷第120頁、第125頁正背
    面），且經證人林承靚（即附表一編號1之購毒者）於偵查
    中具結證稱：董書銘打電話問伊是否要購買毒品，之後由董
    書銘（綽號「黑白」）及黃競龍（綽號「阿龍」一起送甲基
    安非他命予伊，由黃競龍將1千元之甲基安非他命1包交給伊
    等語（見99年度偵字第15971號卷(二)第53至54頁），證人黃
    泓文（即附表一編號2、3之購毒者）於偵查中具結證稱：伊
    有於附表一編號2、3所示電話通聯時間與黃競龍聯絡毒品交
    易，嗣於交易時間向黃競龍購買附表一編號2、3所示金額之
    甲基安非他命等語（見99年度偵字第15971號卷(一)第140至14
    1頁）明確，復有被告黃競龍持用之門號0000000000號行動
    電話雙向通聯通訊監察譯文在卷可稽（見南市警三刑偵字第
    0994302324號卷(一)第55至56頁〈附表一編號1部分〉、第82
    至84頁〈附表一編號2部分〉、第85至87頁〈附表一編號3部
    分〉）；足認被告黃競龍上開任意性自白與事實相符，堪予
    採信。
二、被告董書銘部分（即事實欄一〈附表一編號1〉部分）：
  (一)上揭事實欄一所示被告董書銘共同販賣第二級毒品甲基安非
    他命之犯罪事實，業據被告董書銘於偵查及審判中坦承不諱
    （見99年度偵字第15971號卷(二)第65至66頁、原審卷第138頁
    、本院卷第120頁、第125頁正背面），核與證人即共同被告
    黃競龍於偵查、原審及本院審理中供述情節相符（見99年度
    偵字第15971號卷(二)第65頁、原審卷第138頁、本院卷第125
    頁正背面），且經證人林承靚（即附表一編號1之購毒者）
    於偵查中具結證稱：董書銘打電話問伊是否要購買毒品，之
    後由董書銘（綽號「黑白」）及黃競龍（綽號「阿龍」）一
    起送甲基安非他命予伊，由黃競龍將1千元之甲基安非他命1
    包交給伊等語明確（見99年度偵字第15971號卷(二)第53至54
    頁），復有附表三編號1所示之雙向通聯通訊監察譯文在卷
    足佐（見南市警三刑偵字第0994302324號卷(一)第55至56頁）
    。按毒品危害防制條例第17條第2項規定：「犯第4條至第8
    條之罪於偵查及審判中均自白者，減輕其刑」，依其立法理
    由係為使刑事案件儘速確定，鼓勵被告認罪，並節省司法資
    源，苟行為人於偵查及審判中均對自己之犯罪事實全部或主
    要部分為肯定供述之意，即符自白減輕其刑要件以觀，既以
    節省司法資源為重，條文亦規定偵查及審判中均自白，自應
    以被告於偵查及審判中均有自白為已足，至其於偵查、審判
    中歷次之陳述是否均為自白，並非所問。又所謂自白，乃對
    自己之犯罪事實全部或主要部分為肯定供述之意。至行為人
    之行為應如何適用法律，既屬法院就所認定之事實，本於職
    權而為法律上之評價，故被告是否曾為自白，不以自承所犯
    之罪名為必要。且自白既係被告於刑事訴追機關發覺其犯行
    後，自動供出不利於己之犯罪事實。故不論該被告之自白，
    係出於自動或被動、簡單或詳細、一次或多次，並其自白後
    有無翻異，均屬之（最高法院100年度台上字第3878號判決
    參照）。本件依被告董書銘於偵查中供述：「電話不是我講
    的，可能是黃競龍假冒我的名義講的，我承認有與黃競龍及
    我女友去林承靚的住處賣她毒品安非他命（應係甲基安非他
    命，詳如後述），毒品是我要分給黃競龍，黃競龍拿去賣給
    林承靚，因為黃競龍還有欠我錢，所以林承靚所交付的1,00
    0元是我收受」等語（見99年度偵字第15971號卷第65至66頁
    ），足知被告董書銘於偵查中業已供承伊與被告黃競龍共同
    前往證人林承靚住處，由被告黃競龍交付毒品甲基安非他命
    予證人林承靚，林承靚將價款1,000元交付予伊等情，揆諸
    前開最高法院判決意旨，被告董書銘既已對上開犯罪事實之
    主要部分為肯定供述，即應作有利於被告董書銘之認定，是
    認被告董書銘於偵查中之上開供述性質應屬自白無誤。公訴
    人認被告董書銘於偵查中矢口否認有販賣第二級毒品之犯行
    ，應有誤會。從而，被告董書銘上開任意性自白與事實相符
    ，信而有徵，堪以採信。
  (二)按受施用毒品者委託，代為向販售毒品者購買毒品後，交付
    委託人以供施用，並收取價款，為幫助施用；受販售毒品者
    委託，將毒品交付買受人，並收取價款，則係共同販賣。二
    者固同具向毒販取得毒品後交付買受人並收取代價之行為外
    觀，然因行為人主觀上，究與販售者抑或買受人間有犯意聯
    絡，而異其行為責任。前者係受施用者委託，意在便利、助
    益施用，與施用毒品者間有犯意聯絡，後者則係受販售者之
    委託而與販售者間有犯意聯絡（最高法院100年度台上字第2
    028號判決參照）。本件依附表三編號1所示之通訊監察譯文
    ：被告黃競龍持用之門號0000000000號行動電話，於如附表
    一編號1所示之電話通聯時間內，先由被告董書銘於如附表
    一編號1所示之電話通聯時間編號，以該門號0000000000
    號行動電話與證人林承靚電話連絡前開毒品交易事宜，並於
    該通話內容中談及：「阿姐你好，我黑白」、「那你要買多
    少肉燥飯（意指甲基安非他命）」、「好，我等一下過去再
    給你，要2碗肉燥飯喔，跟便當盒」等語，再由被告黃競龍
    以該門號0000000000號行動電話與證人林承靚電話聯絡面交
    毒品事宜。是依其情形，被告董書銘、黃競龍2人均係立於
    販毒者地位，與購毒者之證人林承靚商談買賣毒品事宜，足
    認被告董書銘（綽號黑白）與被告黃競龍係基於販賣第二級
    毒品甲基安非他命之犯意聯絡，共同將甲基安非他命販賣予
    證人林承靚甚明。
  (三)次按現行刑法關於正犯、從犯之區別，本院所採見解，係以
    其主觀之犯意及客觀之犯行為標準，凡以自己犯罪之意思而
    參與犯罪，無論其所參與者是否犯罪構成要件之行為，皆為
    正犯，其以幫助他人犯罪之意思而參與犯罪，其所參與者，
    苟係犯罪構成要件之行為，亦為正犯，必以幫助他人犯罪之
    意思而參與犯罪，其所參與者又為犯罪構成要件以外之行為
    ，始為從犯（最高法院25年上字第2253號判例足資參照）。
    本件被告董書銘於前揭時間與證人林承靚通話約定為毒品交
    易種類及金額後，即與被告黃競龍共同前往證人林承靚住處
    完成毒品交易行為，是被告董書銘顯係以自己犯罪之意思而
    參與販賣第二級毒品構成要件之正犯行為，則其所為應論以
    共同正犯，而非幫助犯，應堪認定。
三、被告謝浚斌部分（即事實欄三四〈附表一編號4至9〉及事實
    欄五〈附表二〉部分）：
  (一)上揭事實欄三四所示販賣第三級毒品愷他命之犯罪事實部分
    ：
  1.訊據被告謝浚斌固供承伊有於事實欄三四所載之電話通聯時
    間與黃競龍、林承靚、莊怡慧通話之事實過程（見本院卷第
    81至82頁），惟辯稱：(1)伊係幫林承靚聯絡黃競龍，因為林
    承靚打電話給黃競龍，黃競龍沒有接，林承靚知道黃競龍會
    來伊這裡，所以才聯絡伊，伊應係幫助施用，而非幫助販賣
    。(2)伊沒有與莊怡慧見到面，伊有載黃競龍到廟那邊，是黃
    競龍自己進去與莊怡慧談，伊不知道渠等是否交易成功，亦
    未收受毒品交易價金或因此而獲利云云。被告謝浚斌辯護意
    旨則以：(1)被告謝浚斌並無從事毒品販賣之行為，實係被告
    黃競龍在販賣毒品，購毒者知悉被告謝浚斌與黃競龍之關係
    ，始會以電話與被告謝浚斌聯繫。(2)被告謝浚斌所為以電話
    代為聯絡之行為應屬幫助行為，並非犯罪構成要件行為，且
    無證據顯示被告謝浚斌具有營利販毒之意圖，被告謝浚斌亦
    未收受毒品交易價金或因此而獲利等語，為被告謝浚斌辯護
    。
  2.經查：
  (1)上揭事實欄三所示販賣第三級毒品愷他命予林承靚（即附表
    一編號4）部分：
    前開犯罪事實，業據被告謝浚斌於偵查及原審審理中坦承
      伊有通知黃競龍前往與林承靚交易毒品等情（見99年度偵
      字第15971號卷(二)第66頁、原審卷第138頁背面至第139頁
      正面），核與證人即同案被告黃競龍於偵查中證述：「K
      他命是我的，是謝浚斌打電話要我去找林承靚販賣毒品的
      」等語（見99年度偵字第15971號卷(二)第66頁），證人林
      承靚於偵查中具結證稱：「後來在我住處，我以500元向
      『阿龍』購買K他命1包，是一手交錢一手交貨」、「我有
      先打『斌仔』（即謝浚斌）的電話要購買毒品，後來就由
      『阿龍』（即黃競龍）打電話與我聯絡，之後也是『阿龍
      』出面與我交易，我不知道『斌仔』與『阿龍』之間的關
      係。」等語相符（見99年度偵字第15971號卷(二)第53至54
      頁），足認證人即購毒者林承靚係先與被告謝浚斌商談購
      買毒品事宜，嗣再由同案被告黃競龍出面完成毒品交易行
      為。
    又證人黃競龍、林承靚所證上情，經勾稽比對附表三編號
      2所示之通訊監察譯文：同案被告黃競龍持用門號0000000
      000號行動電話，被告謝浚斌持用門號0000000000號行動
      電話，先後於如附表一編號4所示之電話通聯時間內，與
      證人林承靚電話聯絡毒品交易事宜，被告謝浚斌先於99年
      9月4日17時55分、17時58分許（如附表一編號4所示之電
      話通聯時間編號、），以其所有之門號0000000000號
      行動電話撥打同案被告黃競龍持用之門號0000000000號行
      動電話，並於電話中告知同案被告黃競龍：「你幫太陽買
      1杯飲料500元（意指交易愷他命500元）」、「你不是知
      道嗎？等一下我確定一下再打給你。（談論面交愷他命地
      點）」、「他現在趕著出門，你馬上拿給他」等語後，同
      案被告黃競龍即於同日21時18分、21時48分許（如附表一
      編號4所示之電話通聯時間編號、），以該門號00000
      00000號行動電話與證人林承靚電話連絡面交毒品事宜，
      而被告謝浚斌再於同日21時53分許（如附表一編號4所示
      之電話通聯時間編號），以其所有之門號0000000000號
      行動電話撥打該門號0000000000號行動電話，並於電話中
      與同案被告黃競龍討論：「（被告謝浚斌問：你到哪裡了
      ？）被告黃競龍答：我快到太陽她家了。」、「（被告謝
      浚斌問：他等一下要先給你欠200元。）被告黃競龍答：
      要讓他欠嗎？」、「（被告謝浚斌問：看你怎麼跟他說。
      ）被告黃競龍答：好，這樣我知道了，交給我處理。」等
      語，又同案被告黃競龍即於同日21時54分許（如附表一編
      號4所示之電話通聯時間編號），以該門號0000000000
      號電話告知證人林承靚其已抵達面交地點等情，足認被告
      謝浚斌已先與證人即購毒者林承靚談妥毒品交易細節，才
      會在電話中告知同案被告黃競龍：「你幫太陽買1杯飲料
      500元（意指交易愷他命500元）」等語，且被告謝浚斌指
      示同案被告黃競龍出面完成毒品交易時，顯亦係立於販毒
      者之地位，始會與同案被告黃競龍共同討論是否要讓購毒
      之證人林承靚積欠購買毒品價金200元，亦即：「謝浚斌
      ：『他等一下要先給你欠200元。』黃競龍：『要讓他欠
      嗎？』」、「謝浚斌：『看你怎麼跟他說。』黃競龍：『
      好，這樣我知道了，交給我處理。』」等情。是綜上各情
      相互印證以觀，證人即購毒者林承靚係先與被告謝浚斌商
      談毒品交易事宜，被告謝浚斌再指示同案被告黃競龍出面
      完成毒品交易行為，且在毒品交易過程當中，被告謝浚斌
      與同案被告黃競龍就是否同意證人林承靚積欠價金200元
      相互討論後，授權由同案被告黃競龍處理，嗣同案被告黃
      競龍在證人林承靚住處交付愷他命1包予證人林承靚，證
      人林承靚交付價金500元予同案被告黃競龍，雙方一手交
      錢一手交貨而完成毒品交易行為，足認被告謝浚斌與同案
      被告黃競龍間有販賣第三級毒品愷他命之犯意聯絡及行為
      分擔甚明。被告謝浚斌及辯護意旨辯稱：被告謝浚斌僅係
      幫助施用，或被告謝浚斌僅係幫助販賣云云，均非可採。
  (2)上揭事實欄四所示販賣第三級毒品愷他命予莊怡慧（即附表
    一編號5至9）部分：
    前開犯罪事實，業據被告謝浚斌於99年11月2日檢察官訊
      問時供承：伊販賣K他命給莊怡慧的交易地點，都是在莊
      怡慧新化鎮唪口里住處附近的一間廟口，次數約3、4次，
      第1次是伊親自去與莊怡慧交易，之後伊都是請黃競龍去
      與莊怡慧交易，價格都是800元等語（見99年度偵字第160
      81號卷第105頁），於原審審理中坦承伊與莊怡慧通話後
      ，有通知黃競龍前往交易毒品等情（原審卷第138頁背面
      至第139頁正面），核與證人即同案被告黃競龍於99年11
      月1日檢察官訊問時證述：伊有幫謝浚斌送K他命去賣給莊
      怡慧3、4次，交易地點在奇美醫院及新化鎮唪口里莊怡慧
      住處附近，價格700或800元，收到的錢伊是轉交給謝浚斌
      等語大致相符（見99年度偵字第15971號卷(一)第145頁），
      且經證人莊怡慧於99年11月1日檢察官訊問時具結證稱：
      伊向綽號「阿彬」的男子購買K他命，「阿彬」的電話是
      0000000000號，伊向「阿彬」購買K他命，「阿彬」幾乎
      都是叫黃競龍出面與伊交易毒品。伊向「阿彬」購買過約
      3、4次K他命等語明確（見99年度偵字第15971號卷(一)第89
      至91頁）。
    其後，被告謝浚斌於99年12月2日檢察官訊問時供稱：伊
      於附表一編號5至9所示電話通聯時間，是幫莊怡慧聯絡黃
      競龍要購買毒品等語（見99年度偵字第16081號卷第206至
      210頁），而證人即同案被告黃競龍於99年12月2日於檢察
      官訊問時亦證述：伊有於【附表一編號5】所示時地，以
      800元販賣2公克K他命給莊怡慧，毒品及所得都是伊的。
      莊怡慧於【附表一編號6】所示電話通聯時間請謝浚斌聯
      絡伊要購買毒品，之後伊拿K他命要去賣給莊怡慧，莊怡
      慧嫌太貴，就沒有購買。莊怡慧於【附表一編號7】所示
      電話通聯時間請謝浚斌聯絡伊要購買毒品，伊有拿K他命
      要去賣給莊怡慧，莊怡慧嫌價格太貴，所以未向伊購買，
      這次謝浚斌有去，但沒有下車。伊於【附表一編號8】所
      示時地有拿K他命給莊怡慧看，莊怡慧嫌品質不好才未購
      買。莊怡慧於【附表一編號9】所示電話通聯時間打電話
      給謝浚斌要向伊購買毒品K他命，之後謝浚斌與伊至新化
      圓環7-11超商，伊有下車拿毒品給莊怡慧看，莊怡慧嫌太
      貴，所以未購買等語（見99年度偵字第16081號卷第206至
      210頁），參以證人莊怡慧於99年12月2日檢察官訊問時具
      結證稱：伊於【附表一編號5】所示電話通聯時間要向黃
      競龍購買毒品，打電話聯絡謝浚斌，要謝浚斌幫伊聯絡黃
      競龍，之後謝浚斌與黃競龍出面交易毒品，伊以800元向
      黃競龍購買K他命2公克，交易地點在伊住處附近小廟廣場
      。又於【附表一編號6】所示電話通聯時間請謝浚斌聯絡
      黃競龍要購買毒品，之後由黃競龍出面到伊住處附近小廟
      廣場，但黃競龍拿K他命給伊看時，伊覺得品質不好，價
      格太貴，所以未向黃競龍購買。又於【附表一編號7】所
      示電話通聯時間請謝浚斌聯絡黃競龍要購買毒品，之後在
      伊住處附近小廟廣場，伊只看到黃競龍下車，黃競龍拿K
      他命給伊看時，伊覺得品質不好，價格太貴，所以未向黃
      競龍購買。伊於【附表一編號8】所示時間至謝浚斌現住
      地要跟黃競龍購買K他命，伊看了覺得品質不好，所以沒
      有購買。伊於【附表一編號9】所示電話通聯時間打給謝
      浚斌，要向黃競龍購買K他命，之後謝浚斌與黃競龍到新
      化圓環7-11超商，黃競龍下車與伊交易毒品，伊嫌太貴，
      沒有購買等語亦大致相符（見99年度偵字第16081號卷第
      206至210頁）。
    由被告謝浚斌、證人即同案被告黃競龍、證人莊怡慧之上
      開供述內容，可知渠等就被告謝浚斌在同案被告黃競
      龍販賣第三級毒品愷他命予證人莊怡慧之關係，究竟是立
      於販售毒品者地位，委託同案被告黃競龍或與之將毒品交
      付買受人莊怡慧？抑或是代買受人莊怡慧向販毒之黃競龍
      聯絡購買毒品事宜？經核其3人之前後供述互有歧異，是
      以上開之供述何者可信，自應勾稽比對相對應之附表
      三編號3至7所示之通訊監察譯文，以期發現真實。查被告
      謝浚斌所有之門號0000000000號行動電話，於如附表一編
      號5至9所示之電話通聯時間內，由同案被告黃競龍或被告
      謝浚斌以該門號0000000000號電話與證人莊怡慧電話聯絡
      上開毒品交易事宜之通訊監察譯文（通話內容詳附表三編
      號3至7所示）：【附表一編號5】所示之電話通聯時間內
      ，證人莊怡慧告知被告謝浚斌稱：「你東西都帶著先過來
      我這邊」；【附表一編號6】所示之電話通聯時間內，被
      告謝浚斌與證人莊怡慧談及：「（證人莊怡慧問：你還是
      跟龍仔在一起嗎？）被告謝浚斌答：嘿阿。」、「（證人
      莊怡慧問：我跟你講，待會你還是要叫龍仔拿東西過來。
      ）被告謝浚斌答：好阿。」、「（證人莊怡慧問：我跟你
      講，你下港的女子也是介紹1組《意指愷他命》。）」、
      「（證人莊怡慧問：你大約幾點要叫龍仔過來？）被告謝
      浚斌答：我買個便當就叫龍仔馬上過去。」、「（證人莊
      怡慧問：了解，等一下就是樓下1組）被告謝浚斌答：嗯
      ，你要跟你朋友講，如果以後有調漲，他們打來我會先報
      價錢，不然他們到時候會說我們就地喊價。」等語；【附
      表一編號7】所示之電話通聯時間內，被告謝浚斌告知證
      人莊怡慧稱：「沒那麼多，現在先幫你找到3隻而已（意
      指愷他命3顆）。」等語；【附表一編號8】所示之電話通
      聯時間內，證人莊怡慧詢問被告謝浚斌：「你那邊有什麼
      飲料？」被告謝浚斌答稱：「我現在這邊剩白C，每日C（
      意指愷他命）。」等語；【附表一編號9】所示之電話通
      聯時間內，證人莊怡慧告知被告謝浚斌「你過來找我一趟
      好了」、「我那個先給我朋友了」，之後被告謝浚斌詢問
      證人莊怡慧「你是現金還是怎樣」等語；由上述通訊監察
      譯文可知每次與購毒之證人莊怡慧商談毒品交易種類、數
      量、價格或交易地點之人均是被告謝浚斌，此情顯與被告
      謝浚斌於99年11月2日檢察官訊問時供承：伊販賣K他命給
      莊怡慧的交易地點，都是在莊怡慧新化鎮唪口里住處附近
      的一間廟口，次數約3、4次，第1次是伊親自去與莊怡慧
      交易，之後伊都是請黃競龍去與莊怡慧交易，價格都是80
      0元等語（見99年度偵字第16081號卷第105頁），證人即
      同案被告黃競龍於99年11月1日檢察官訊問時證述：伊有
      幫謝浚斌送K他命去賣給莊怡慧3、4次，交易地點在奇美
      醫院及新化鎮唪口里莊怡慧住處附近，價格700或800元，
      收到的錢伊是轉交給謝浚斌等語（見99年度偵字第15971
      號卷(一)第145頁），證人莊怡慧於99年11月1日檢察官訊問
      時具結證稱：伊向綽號「阿彬」的男子購買K他命，「阿
      彬」的電話是0000000000號，伊向「阿彬」購買K他命，
      「阿彬」幾乎都是叫黃競龍出面與伊交易毒品。伊向「阿
      彬」購買過約3、4次K他命等語（見99年度偵字第15971號
      卷(一)第89至91頁）較相符合。是以被告謝浚斌、證人即同
      案被告黃競龍、證人莊怡慧於99年12月2日檢察官訊問時
      所為上開之供述，應係事後迴護被告謝浚斌之詞，不足
      憑信。從而，被告謝浚斌與同案被告黃競龍間就如附表一
      編號5至9所示販賣第三級毒品愷他命予莊怡慧之犯行（既
      遂或未遂），彼此間有犯意聯絡及行為分擔，至為灼然。
    綜上，被告謝浚斌確與同案被告黃競龍共同販賣如附表一
      編號5至9所示之第三級毒品愷他命予證人莊怡慧，其中附
      表一編號5部分有完成毒品交易行為，又其中附表一編號6
      至9部分並未完成毒品交易行為。被告謝浚斌及辯護意旨
      辯稱：被告謝浚斌僅係幫助施用，或僅係幫助販賣云云，
      均難憑信。至於被告謝浚斌所為伊係幫助施用或幫助販賣
      之辯解雖非可採，惟被告謝浚斌對於上開事實過程並不爭
      執（見本院卷第81至82頁），是依前述最高法院100年度
      台上字第3878號判決意旨，應認被告謝浚斌對上開犯罪事
      實之主要部分已為肯定供述，是其供述內容仍應屬於自白
      之性質，附此敘明。
  (二)上揭事實欄五所示轉讓第三級毒品愷他命予莊怡慧（即附表
    二）部分：
    前開犯罪事實，業據被告謝浚斌於偵審中自白不諱，核與證
    人莊怡慧於偵查中證稱：附表二所示電話通聯時間，是謝浚
    斌送伊2公克K他命，地點在伊住處附近小廟廣場等語相符（
    見99年度偵字第16081號卷第208頁），復有附表三編號8所
    示之通訊監察譯文在卷足佐（見99年度偵字第16081號卷第
    199頁），足認被告謝浚斌上開任意性自白與事實相符，洵
    堪採信。
四、綜上所述，被告黃競龍、董書銘及謝浚斌等3人前揭任意性
    自白，佐以上開補強證據，均與事實相符，此外，復有門號
    0000000000號行動電話1支（序號為00000000000000000號，
    內含SIM卡1張）、門號0000000000號行動電話1支（序號為0
    0000000000000006號，內含SIM卡1張）、電子磅秤1台、夾
    鏈袋69包等物扣案可資佐證，堪信屬實。被告謝浚斌辯護意
    旨辯稱：警方對被告謝浚斌實施搜索，僅扣得門號00000000
    00號行動電話1支，並無查扣毒品及相關物品，足證被告謝
    浚斌應非從事販賣毒品之人云云，難謂可採。
五、按販賣毒品，不以得利為要件，縱未得利，亦無妨於犯罪之
    成立（最高法院18年上字第767號判例參照）；另販賣毒品
    之所謂販賣行為，係行為人基於營利之目的，而販入或賣出
    毒品而言。販賣毒品者，其主觀上須有營利之意圖，且客觀
    上有販賣之行為，即足構成，至於實際上是否已經獲利，則
    非所問。即於有償讓與他人之初，係基於營利之意思，並著
    手實施，而因故無法以高於購入之原價出售，最後不得不以
    原價或低於原價讓與他人時，仍屬販賣行為。必也始終無營
    利之意思，縱以原價或低於原價有償讓與他人，方難謂為販
    賣行為，而僅得以轉讓罪論處（最高法院93年度台上字第16
    51號、94年度台上字第5317號判決參照）。次按甲基安非他
    命、愷他命分係毒品危害防制條例第2條第2項第2款、第3款
    所定之第二、三級毒品，物稀價昂，政府查緝甚嚴，對於販
    賣毒品者尤科以重度刑責，其持有販賣者，苟非有利可圖，
    當不願甘冒法律制裁之風險予以販賣；又按販賣毒品乃違法
    行為，非可公然為之，亦無公定價格，且容易分裝並增減份
    量，而每次買賣之價量，輒因買賣雙方關係之深淺、資力、
    需求量及對行情之認知、來源是否充裕、品質是否較佳、查
    緝是否嚴緊、購買者被查獲時供出購買對象之風險評估等因
    素，而異其標準，非可一概而論，而販賣毒品之利得，除被
    告坦承犯行或價量俱臻明確外，委難察得實情，販賣之人從
    價差或量差中牟利之方式雖異，其意圖營利之販賣行為則同
    一。以本件而論，雖無法明確計算被告分別單獨或共同販賣
    如事實欄所示各該毒品可得之利潤，然被告取得毒品之成本
    需費不貲，且與附表一所示之購毒者亦查無特別深厚或親密
    之交情，自無平價轉讓毒品自負風險之理，足認被告董書銘
    、謝浚斌、黃競龍如事實欄所示各該次單獨或共同販賣毒品
    甲基安非他命或愷他命，無非係欲藉以從中賺取差價。從而
    ，被告黃競龍、被告黃競龍與被告董書銘、被告黃競龍與被
    告謝浚斌等人間分別單獨或共同販賣毒品給購毒者時，主觀
    上確均有從販賣毒品中賺取差額利潤圖利之意圖，要無疑義
    。
六、另按文獻CLARK'S ISOLATION AND IDENTIFICATION OF DRUG
    S一書之記載：人體施用安非他命後，主要代謝物中有未改
    變形態之安非他命，而無甲基安非他命；而人體施用甲基安
    非他命後，在主要代謝物中未改變形態之甲基安非他命佔施
    用劑量達百分之43，而安非他命則約為百分之5，依據前述
    情形，可由尿液檢驗結果研判係施用安非他命或甲基安非他
    命，安非他命在國內取得不易，施用情形較少，尿液檢驗結
    果係甲基安非他命陽性者佔大多數，此有法務部調查局93年
    5月4日調科壹字第09362413980號函意旨可參《參見司法院
    編印之「法官辦理刑事案件參考手冊(一)」第168頁》。查本
    件購毒者即證人林承靚之尿液檢體經送驗結果，係呈甲基安
    非他命陽性反應（見原審卷第126頁），是依上開說明，足
    認被告黃競龍、董書銘等人所販售之毒品應為甲基安非他命
    無訛。惟按安非他命係屬毒品危害防制條例第2條第2項第2
    款所列之第二級毒品，甲基安非他命則屬同條項款附表（即
    其附表二編號89）所載之相類製品，依行政院衛生署管制藥
    品管理局之相關函釋，二者雖多為硫酸鹽或鹽酸鹽，可溶於
    水，為白色、略帶苦味之結晶，但使用劑量及致死劑量，仍
    屬有別，且目前國內發現者似都為甲基安非他命之鹽酸鹽《
    參見司法院編印之「法官辦理刑事案件參考手冊(一)」第282
    頁、第292頁、第293頁》，可見安非他命與甲基安非他命，
    係毒性有差別之第二級毒品（最高法院97年度台上字第4536
    號判決意旨參照）。準此，檢察官起訴書及原判決所記載本
    案被告董書銘、黃競龍所販賣之毒品種類為「安非他命」，
    應係「甲基安非他命」之誤繕，併此敘明。
七、綜上所述，被告黃競龍、董書銘所為如事實欄一所示共同販
    賣第二級毒品甲基安非他命之犯行，被告黃競龍所為如事實
    欄二所示單獨販賣第二級毒品甲基安非他命之犯行，被告謝
    浚斌、黃競龍所為如事實欄三四所示共同販賣第三級毒品愷
    他命既遂或未遂之犯行，被告謝浚斌所為如事實欄五所示單
    獨轉讓第三級毒品愷他命之犯行，事證明確，均堪認定，應
    依法論科。
、論罪科刑：
一、被告黃競龍、謝浚斌就如附表一編號6至9所示之犯行，業已
    與證人莊怡慧於電話中就毒品交易之重要內容，諸如種類、
    數量或價金等達成合致，並前往面交地點，即已著手於販賣
    毒品構成要件之實行，惟莊怡慧因見被告黃競龍、謝浚斌所
    提出欲交易之第三級毒品愷他命品質未如預期等因素而認為
    依原約定價格交易太貴，遂未購買而未完成交易，故渠等販
    賣第三級毒品愷他命犯行，即屬未遂。核被告黃競龍、董書
    銘就如附表一編號1所示之犯行，均係犯毒品危害防制條例
    第4條第2項之販賣第二級毒品罪；被告黃競龍就如附表一編
    號2至3所示之犯行，均係犯毒品危害防制條例第4條第2項之
    販賣第二級毒品罪；被告謝浚斌就如附表一編號4至5所示之
    犯行，均係犯毒品危害防制條例第4條第3項之販賣第三級毒
    品罪；被告謝浚斌就如附表一編號6至9所示之犯行，均係犯
    毒品危害防制條例第4條第6項、第3項之販賣第三級毒品未
    遂罪；被告謝浚斌就如附表二所為，係犯毒品危害防制條例
    第8條第3項之轉讓第三級毒品罪。被告黃競龍於單獨販賣或
    與被告董書銘共同販賣前持有第二級毒品甲基安非他命之低
    度行為，均各為其販賣之高度行為所吸收，不另論罪。又本
    案並無證據足認被告謝浚斌、黃競龍共同販賣愷他命或被告
    謝浚斌轉讓愷他命時所持有之愷他命純質淨重達20公克以上
    ，是此部分並無應予論罪之低度持有行為，併予敘明。
二、按共同正犯之意思聯絡，原不以數人間直接發生或於事前有
    所協議者為限，即有間接之聯絡或於行為當時，基於相互之
    認識，以共同犯罪之意思參與者，亦包括在內。又共同正犯
    在其犯意聯絡範圍內，各自分擔犯罪行為之一部，相互利用
    他人之行為，以達其犯罪之目的者，即應對全部行為共同負
    責，不問犯罪動機起於何人，亦不必每一階段犯行，均經參
    與（最高法院97年度臺上字第712號判決可資參照）。查就
    如附表一編號1所示之販賣第二級毒品甲基安非他命與證人
    林承靚之犯行，先由被告董書銘使用被告黃競龍所有之前開
    行動電話與證人林承靚電話聯絡毒品種類及數量後，再由被
    告黃競龍與董書銘共同前往如附表一編號1所示之販賣地點
    ，復由董書銘收取林承靚所交付之1,000元，並由黃競龍將
    第二級毒品甲基安非他命1小包交與林承靚等情，已如前述
    ，足認被告董書銘有與被告黃競龍共同販賣如附表一編號1
    所示第二級毒品甲基安非他命之意思參與，並有如前所述之
    參與犯罪構成要件之行為分擔，是被告黃競龍與被告董書銘
    間，應以共同正犯論。另就如附表一編號4所示之販賣第三
    級毒品愷他命之犯行，先由被告謝浚斌於99年9月4日17時55
    分、17時58分許（如附表一編號4所示之電話通聯時間編號
    、），以電話告知同案被告黃競龍有關證人林承靚購買
    毒品之種類及價錢等事宜，迨同案被告黃競龍依約前往面交
    毒品途中，被告謝浚斌再於同日21時53分許（如附表一編號
    4所示之電話通聯時間編號），以電話與被告黃競龍共同
    討論是否欲讓證人林承靚賒欠購毒費用200元事宜等情，顯
    見被告謝浚斌已與證人林承靚洽談毒品種類及價格等毒品交
    易之重要內容，始能於如附表一編號4所示之電話通聯時間
    編號之通話內容中，告知被告黃競龍：「你幫太陽買一杯
    飲料500元。（意指交易愷他命500元）」等語，復衡以被告
    謝浚斌於如附表一編號4所示之電話通聯時間編號之通話
    內容中，要求被告黃競龍立即將交易之毒品拿與證人林承靚
    ，及於如附表一編號4所示之電話通聯時間編號之通話內
    容中，與被告黃競龍商討證人林承靚欲賒欠購毒部分費用事
    宜等情，足認被告謝浚斌有與被告黃競龍共同販賣如附表一
    編號4所示第三級毒品愷他命之意思參與，並有如前所述之
    參與犯罪構成要件之行為分擔，是被告黃競龍與被告謝浚斌
    間，應以共同正犯論。又就如附表一編號5至9所示之販賣第
    三級毒品愷他命既遂及未遂犯行，被告謝浚斌與證人莊怡慧
    數度電話聯絡毒品交易事宜時，曾以「下港的女子」、「樓
    下1組」、「3隻」、「白C，每日C」等暗語指稱毒品種類及
    數量，並在電話中確認交易毒品之種類、數量等重要內容後
    ，被告謝浚斌即通知同案被告黃競龍單獨或與同案被告黃競
    龍共同前往如附表一編號5至7、9所示之販賣地點，或在如
    附表一編號8所示之販賣地點即被告謝浚斌住處進行毒品交
    易行為等情，可認被告謝浚斌有與同案被告黃競龍共同販賣
    如附表一編號5至9所示第三級毒品愷他命之意思參與，並有
    如前所述之參與犯罪構成要件之行為分擔，是被告謝浚斌與
    同案被告黃競龍間，應以共同正犯論。公訴意旨認被告謝浚
    斌就如附表一編號4至9所示之犯行，僅構成幫助被告黃競龍
    販賣第三級毒品愷他命之幫助犯行，尚有未合，惟按共同正
    犯與幫助犯，僅係犯罪形態與得否減刑有所差異，其適用之
    基本法條及所犯罪名並無不同，又正犯與幫助犯、既遂犯與
    未遂犯，犯罪之態樣或結果雖有不同，唯其基本事實均相同
    ，原不生變更起訴法條之問題（最高法院97年度台上字第20
    2號、99年度台上字第5741號判決意旨可資參照），是依前
    揭最高法院判決意旨，本件尚無變更起訴法條之必要。被告
    黃競龍就如附表一編號1至3所示之犯行，犯意各別，行為互
    殊，應予分論併罰；被告謝浚斌就如附表一編號4至9及附表
    二所示之犯行，犯意各別，行為互殊，應予分論併罰。
三、按轉讓毒品達一定數量者，加重其刑至二分之一，其標準由
    行政院定之，毒品危害防制條例第8條第5項定有明文；而依
    「轉讓持有毒品加重其刑之數量標準」第2條第1項第3款之
    規定，轉讓第三級毒品淨重20公克以上者，加重其刑至二分
    之一。查本件如附表二所示之轉讓第三級毒品愷他命重量約
    2公克，業據被告謝浚斌於偵查中供承在卷，核與證人莊怡
    慧於偵查中之證述相符，復無積極證據足以認定該第三級毒
    品愷他命之淨重為何，本諸罪疑為輕原則，尚不能逕認其數
    量已達於上開加重其刑所定之標準，是本案尚無毒品危害防
    制條例第8條第6項之適用，併予敘明。被告謝浚斌就如附表
    一編號6至9所示之販賣第三級毒品愷他命未遂罪，雖已著手
    於販賣毒品行為之實施，惟未完成毒品交易，犯罪尚屬未遂
    ，爰就上開犯行依刑法第25條第2項之規定，按既遂犯之刑
    度分別減輕其刑。另被告黃競龍就如附表一編號1至3所示之
    犯行、被告董書銘就如附表一編號1所示之犯行、被告謝浚
    斌就如附表一編號4至9及附表二所示之犯行，渠等於偵查及
    審判中均已自白，各合於毒品危害防制條例第17條第2項減
    輕其刑之要件，爰依該條項規定就上開犯行分別減輕其刑。
    又被告董書銘、謝浚斌、黃競龍3人於本案言詞辯論終結時
    ，查無供出毒品來源因而查獲其他正犯或共犯之情形，是無
    毒品危害防制條例第17條第1項規定之適用，併此敘明。
四、復按刑法第59條規定，犯罪之情狀顯可憫恕，認科以最低度
    刑仍嫌過重者，得酌量減輕其刑，同法第57條規定，科刑時
    應審酌一切情狀，為科刑重輕之標準，於裁判上酌減其刑時
    ，應就犯罪一切情狀（包括刑法第57條所列舉之10款事項）
    ，予以全盤考量，審酌其犯罪有無可憫恕之事由，以為判斷
    。故適用第59條酌量減輕其刑時，並不排除第57條所列舉10
    款事由之審酌，惟其程度應達於確可憫恕，始可予以酌減（
    最高法院70年度第6次刑事庭會議決議可資參照）。又參酌
    大法官釋字第263號解釋，若不分犯罪情況及結果如何，蓋
    以死刑、無期徒刑為法定刑，立法甚嚴，若有情輕法重之情
    ，裁判時本有刑法第59條酌量減輕其刑之適用，足以免過嚴
    之刑。查本件被告黃競龍於行為時，雖有完全刑事責任能力
    ，但為未滿20歲之限制行為能力人，而被告董書銘於行為時
    ，為甫滿20歲之成年人，被告黃競龍與董書銘共同犯如附表
    一編號1所示之販賣第二級毒品罪，及被告黃競龍犯如附表
    一編號2至3所示之販賣第二級毒品罪，本刑為無期徒刑或7
    年以上有期徒刑，而被告黃競龍及董書銘於偵查、原審及本
    院審理時均坦承犯行，節省司法審理資源之耗費，且深具悔
    意，僅因一時貪念而販賣第二級毒品甲基安非他命，致罹重
    典，復觀以如附表一編號1至3所示之販賣對象、次數及時間
    ，均係供給微量與平日有施用毒品習慣者以解其毒癮，販賣
    所得非屬鉅額，販賣期間並非長期，而被告黃競龍與董書銘
    亦自承有施用毒品習慣，可謂僅為吸毒者間為求互通有無之
    零星之小額交易，相較於專門大量走私進口或長期販賣毒品
    之「大盤」、「中盤」等以販毒維生之毒梟而言，其對社會
    秩序與國民健康之危害程度尚非至鉅，倘科以最輕之法定本
    刑7年以上有期徒刑，未免過苛，難謂符合罪刑相當性及比
    例原則，且無從與真正長期及大量販毒者之惡行相區別，是
    觀諸被告黃競龍、董書銘之上開販賣第二級毒品甲基安非他
    命之犯罪情狀，在客觀上足以引起一般之同情，認為確可憫
    恕，若予宣告法定最低度之刑，猶嫌過重，爰就被告黃競龍
    、董書銘共同犯如附表一編號1所示及被告黃競龍單獨犯如
    附表一編號2、3所示之各次犯行，各依刑法第59條規定減輕
    其刑，並均依同法第70條規定遞減輕之。又被告謝浚斌犯如
    附表一編號4至5所示之販賣第三級毒品愷他命既遂罪，及犯
    如附表一編號6至9所示之販賣第三級毒品愷他命未遂罪，及
    被告謝浚斌犯如附表二所示之轉讓第三級毒品愷他命罪，因
    均依毒品危害防制條例第17條第2項規定減輕後，其販賣第
    三級毒品愷他命罪之法定最低刑度可減至2年6月以上之有期
    徒刑，而轉讓第三級毒品愷他命罪之法定最高刑度可減至1
    年6月以下有期徒刑，又所犯如附表一編號6至9所示之販賣
    第三級毒品愷他命未遂罪，可再依刑法第25條規定遞減輕其
    法定最低刑度至1年3月以上之有期徒刑，顯均無宣告法定最
    低刑期後，仍有情輕法重之情形，當無適用刑法第59條酌減
    其刑之必要，故被告謝浚斌之辯護人就上開販賣或轉讓第三
    級毒品愷他命犯行部分亦請求均依刑法第59條酌減其刑，尚
    屬無據，難謂可採。
五、原審以被告謝浚斌、黃競龍、董書銘所犯罪證明確，因予適
    用毒品危害防制條例第4條第2項、第3項、第6項、第8條第3
    項、第17條第2項、第19條第1項，刑法第11條前段、第25條
    、第28條、第59條、第51條第5款等規定，並審酌被告黃競
    龍、董書銘及謝浚斌應知毒品對人體危害甚鉅，且渠等均年
    輕力壯，不思以正當途徑賺取報酬，為貪圖不法利益，竟無
    視政府推動之禁毒政策，仍單獨或共同販賣第二級毒品甲基
    安非他命、第三級毒品愷他命予他人，自應予相當之刑事非
    難，而被告謝浚斌復轉讓第三級毒品愷他命供他人施用，均
    足戕害國民身心健康，並破壞社會治安，所生危害亦非輕，
    惟念渠等無前科，有臺灣高等法院被告前案紀錄表各1份在
    卷可佐，且年紀均尚輕，並均已坦承犯行，尚有悔意，犯後
    態度尚稱良好，復參酌其等販賣之期間不長、販賣毒品之對
    象、所得金錢均非鉅，其等犯罪情節、所生之危害，均不若
    坊間大盤販賣毒品者，惡性尚非重大，並兼衡渠等之智識程
    度、生活狀況等一切情狀，分別量處如附表一、二所示各次
    犯行主文欄所示之刑，並定被告黃競龍及謝浚斌之應執行刑
    （被告黃競龍之應執行刑含原審判處販賣第三級毒品罪刑確
    定部分），及說明本件被告董書銘、謝浚斌不宜予緩刑之宣
    告，並依法為下列沒收之諭知，經核並無違誤。
六、沒收部分：
  (一)按犯毒品危害防制條例第4條之罪者，其供犯罪所用或因犯
    罪所得之財物，均沒收之，如全部或一部不能沒收時，追徵
    其價額或以其財產抵償之，同條例第19條第1項定有明文，
    惟仍須以該物屬於犯人者為限，始得沒收之（最高法院93年
    度台上字第5336號判決可資參照）。再按共同正犯因相互間
    利用他人之行為，以遂行其犯意之實現，本於責任共同之原
    則，有關沒收部分，對於共犯間供犯罪所用之物，自均應為
    沒收之諭知（最高法院91年度台上字第5583號判決可資參照
    ）。共同正犯之犯罪所得，因係合併計算，為避免執行時發
    生重複沒收之情形，故各共同正犯之間係採連帶沒收主義，
    於裁判時僅諭知連帶沒收，不得就全體共同正犯之總所得，
    對各該共同正犯分別重複諭知沒收；又按販賣毒品所得之對
    價，不問其中何部分屬於成本，何部分屬於犯罪所得之財物
    ，應均予沒收（最高法院95年度台上字第1781號判決、65年
    度第5次刑庭庭推總會議決議可資參照）。又犯毒品危害防
    制條例第4條之罪者，其犯罪所得之財物應予沒收，如全部
    或一部不能沒收時，追徵其價額或以其財產抵償之，該條例
    第19條第1項規定甚明。由此項規定觀之，必限於所得者為
    金錢以外之其他財物而無法沒收時，始應追徵其價額。如所
    得財物為金錢而無法沒收時，則應以其財產抵償之，不發生
    追徵價額之問題。（最高法院93年度台上字第4584號判決可
    資參照）。
  (二)查扣案之門號0000000000號行動電話1支（序號為000000000
    00000000號，內含SIM卡1張）係被告黃競龍所有，且供其為
    如附表一編號1至4所示犯行時電話聯絡之用；扣案之夾鏈袋
    69包、寄放於被告董書銘住處之電子磅秤1台均係被告黃競
    龍所有，且供其為如附表一編號1至9所示各次犯行時分裝毒
    品之用；扣案之門號0000000000號行動電話1支（序號為000
    00000000000006號，內含SIM卡1張）係被告謝浚斌所有，且
    供其為如附表一編號4所示犯行時與同案被告黃競龍聯絡販
    賣毒品事宜之用，及於如附表一編號5至9所示及附表二所示
    犯行時與購毒者電話連絡之用等情，業據被告黃競龍、董書
    銘、謝浚斌於原審審理時供承在卷（見原審卷第73頁背面至
    第74頁、第144、146頁），應分別依毒品危害防制條例第19
    條第1項規定，就扣案之門號0000000000號行動電話1支（序
    號為00000000000000000號，內含SIM卡1張）部分，於如附
    表一編號1所示被告黃競龍與董書銘之主文欄項下，及於如
    附表一編號2至3所示之各次犯行主文欄項下，暨於如附表一
    編號4所示被告黃競龍與謝浚斌之主文欄項下，分別宣告沒
    收；就扣案之夾鏈袋69包、電子磅秤1台部分，於如附表一
    編號1所示被告黃競龍與董書銘之主文欄項下，及於如附表
    一編號2至3所示之各次犯行主文欄項下，暨於如附表一編號
    4至9所示被告謝浚斌之主文欄項下，分別宣告沒收；就扣案
    之門號0000000000號行動電話1支（序號為00000000000000
    000號，內含SIM卡1張），於如附表一編號4至9所示被告謝
    浚斌之各次犯行主文欄項下，及於如附表二所示之主文欄項
    下，分別宣告沒收。
  (三)被告黃競龍與董書銘共同販賣如附表一編號1所示之第二級
    毒品甲基安非他命所得，及被告黃競龍單獨販賣如附表一編
    號2至3所示之第二級毒品甲基安非他命所得，暨被告謝浚斌
    與同案被告黃競龍共同販賣如附表一編號4至5所示之第三級
    毒品愷他命所得，應依毒品危害防制條例第19條第1項之規
    定，於如附表一編號1所示被告黃競龍與董書銘之主文欄項
    下宣告連帶沒收，如全部或一部不能沒收時，以其等財產連
    帶抵償之；於如附表一編號2至3所示被告黃競龍之主文欄項
    下宣告沒收，如全部或一部不能沒收時，以其財產抵償之；
    於如附表一編號4至5所示被告謝浚斌之主文欄項下宣告與同
    案被告黃競龍連帶沒收，如全部或一部不能沒收時，以其等
    財產連帶抵償之。
  (四)至扣案之甲基安非他命1小包、甲基安非他命殘渣袋2個、夾
    鏈袋2包、玻璃吸食器1組、吸食愷他命使用塑膠板1片、吸
    食愷他命使用卡片1片、子彈7顆，係被告董書銘所有，且供
    其施用毒品所用之物，均與其共同犯如附表一編號1所示之
    販賣第二級毒品犯行無涉，業據被告董書銘於原審審理時供
    承在卷（見原審卷第73頁背面、第146頁）；另扣案之愷他
    命1小包、木製K盤1個、寶雅塑膠卡1張等物，為被告謝浚斌
    所有且供其施用毒品所用之物，亦據被告謝浚斌於原審審理
    時供承在卷（見原審卷第74、144頁），復均無證據可認與
    本件犯行有何關聯性，爰均不併予宣告沒收。
七、檢察官上訴意旨，雖以被告董書銘、黃競龍所犯第二級毒品
    罪，並無犯罪之情狀顯可憫恕之情形，應無刑法第59條規定
    之適用。又依被告董書銘於偵查中之供述，難謂有自白販賣
    毒品之犯行，故無毒品危害防制條例第17條第2項規定之適
    用等語，而指摘原判決此部分不當；惟查：(一)刑法第59條之
    酌量減輕其刑，必於犯罪之情狀，在客觀上足以引起一般人
    之同情，認為即予宣告法定最低度刑，猶嫌過重者，始有其
    適用。被告犯罪之情狀是否顯可憫恕，而得適用刑法第59條
    規定酌量減輕其刑，係事實審法院之職權，除其裁量權之行
    使，明顯違反比例原則外，不得任意指為違法（最高法院10
    0年度台上字第5210號判決參照）。原審斟酌本件被告黃競
    龍與董書銘共同犯如附表一編號1所示之販賣第二級毒品罪
    ，及被告黃競龍犯如附表一編號2至3所示之販賣第二級毒品
    罪，本刑為無期徒刑或7年以上有期徒刑，而被告黃競龍及
    董書銘於偵審中均坦承犯行，節省司法審理資源之耗費，且
    深具悔意，僅因一時貪念而販賣第二級毒品甲基安非他命，
    致罹重典，復觀以如附表一編號1至3所示之販賣對象、次數
    及時間，均係供給微量與平日有施用毒品習慣者以解其毒癮
    ，販賣所得非屬鉅額，販賣期間並非長期，而被告黃競龍與
    董書銘亦自承有施用毒品習慣，可謂僅為吸毒者間為求互通
    有無之零星的小額交易，相較於專門大量走私進口或長期販
    賣毒品之「大盤」、「中盤」等以販毒維生之毒梟而言，其
    對社會秩序與國民健康之危害程度尚非至鉅，倘科以最輕之
    法定本刑7年以上有期徒刑，未免過苛，難謂符合罪刑相當
    性及比例原則，且無從與真正長期及大量販毒者之惡行相區
    別，是觀諸被告黃競龍、董書銘之上開販賣第二級毒品甲基
    安非他命之犯罪情狀，在客觀上足以引起一般之同情，認為
    確可憫恕，若予宣告法定最低度之刑，猶嫌過重，爰就被告
    黃競龍、董書銘共同犯如附表一編號1所示及被告黃競龍單
    獨犯如附表一編號2、3所示之各次犯行，各依刑法第59條規
    定減輕其刑等情，乃係就具體個案之犯罪情狀予以審認判斷
    ，核其裁量權之行使，並無明顯違反比例原則，難謂不當。
    (二)又被告董書銘於偵查中供承伊與被告黃競龍共同前往證人
    林承靚住處，由被告黃競龍交付毒品甲基安非他命予證人林
    承靚，林承靚將價款1,000元交付予伊等情，揆諸最高法院
    100年度台上字第3878號判決意旨，足認被告董書銘已對上
    開犯罪事實之主要部分為肯定供述，是其供述應屬自白無誤
    （理由詳如前揭貳之二之(一)所述）。則原判決適用毒品危害
    防制條例第17條第2項規定減輕其刑，亦無違誤。從而，檢
    察官以前揭上訴意旨指摘原判決各該部分為不當，難謂可採
    。
八、另被告謝浚斌上訴意旨及被告董書銘上訴意旨雖以：被告董
    書銘、謝浚斌僅係幫助購毒者林承靚或莊怡慧代為聯絡同案
    被告黃競龍，被告謝浚斌、董書銘2人究係幫助購毒，抑或
    幫助販毒，不無研求之餘地。充其量被告董書銘、謝浚斌2
    人僅係幫助同案被告黃競龍販賣毒品之意思為之，縱有參與
    構成要件之部分行為，但未就此獲取任何利益，原判決認被
    告謝浚斌、董書銘2人有所獲利，論以與同案被告黃競龍相
    同刑度，量刑上違反比例原則。又原判決關於被告謝浚斌所
    犯販賣第三級毒品罪、轉讓第三級毒品罪部分，因適用毒品
    危害防制條例第17條第2項規定或刑法第25條規定減輕其刑
    後，即認無刑法第59條之適用，顯有適用法則之不當。再原
    審量刑，亦有過重之嫌云云；而指摘原判決此部分不當。惟
    查：(一)被告董書銘、謝浚斌與同案被告黃競龍係基於販賣第
    二級毒品或第三級毒品之犯意聯絡而為如附表一各該編號所
    示之販賣第二級毒品或第三級毒品之犯罪行為，並非幫助施
    用或單純幫助同案被告黃競龍為販賣毒品之行為，且其行為
    分擔方式亦非全如被告董書銘、謝浚斌所辯之情，其理由詳
    如前揭貳之二三所述，是原審就被告董書銘、謝浚斌分別與
    同案被告黃競龍為如附表一各該編號所示之共同販賣第二級
    毒品或第三級毒品之犯行，論以共同正犯，且各量處如附表
    一各該編號所示主文欄之宣告刑，並無違誤，且其量刑亦無
    違反比例原則。(二)又刑法第59條之酌量減輕其刑，必於犯罪
    之情狀，在客觀上足以引起一般人之同情，認為即予宣告法
    定最低度刑，猶嫌過重者，始有其適用。從而，若有其他依
    法應減輕其刑之規定時，必依法減輕其刑後之刑度，縱認科
    以最低度之刑，仍有情輕法重之情者，始有刑法第59條規定
    之適用（最高法院100年度台上字第5347號判決參照）。原
    判決認定被告謝浚斌所犯販賣第三級毒品罪，其中附表一編
    號6至9部分，經依刑法第25條及毒品危害防制條例第17條第
    2項規定遞減輕其刑，又其中附表一編號4至5部分，及轉讓
    第三級毒品罪，經依毒品危害防制條例第17條第2項規定減
    輕其刑後，已無刑法第59條「犯罪之情狀顯可憫恕，縱科以
    法定最低度刑，猶嫌過重」之情，並無違誤。況按量刑之輕
    重，係屬事實審法院得依職權自由裁量之事項，苟以被告之
    責任為基礎，並已斟酌刑法第57條各款所列情狀而為刑之量
    定，復未逾越法定刑度，不容任意指為違法。原判決業於理
    由欄中詳載其量刑之依據，並依行為人之責任及犯罪情節，
    審酌刑法第57條各款規定之上開量刑情狀，於法定刑度範圍
    內，對被告董書銘量處有期徒刑3年，另對被告謝浚斌各量
    處如附表一編號4至9及附表二主文欄所示之刑，及就主刑部
    分定應執行有期徒刑5年，並未逾越刑法第51條第5款所定範
    圍，且在此限度內究應量定若干刑度，應係實體法上賦與法
    院得為自由裁量之事項，而原審就本件具體個案之裁量判斷
    ，並無違背比例及公平原則，應屬裁量權之適法行使。(三)至
    於原判決與本院關於購毒者林承靚、莊怡慧向被告謝浚斌聯
    絡購買第三級毒品之交易細節之認定，雖略有不同，惟對於
    被告謝浚斌與同案被告黃競龍共同販賣第三級毒品犯行之認
    定並無二致，且不影響被告謝浚斌所成立之罪名，是原判決
    此部分亦無違法可言。
九、從而，本件檢察官及被告董書銘、謝浚斌之上訴，揆諸前揭
    所述，均為無理由，應予駁回。
據上論結，應依刑事訴訟法第368條，判決如主文。
本案經檢察官邱克斌到庭執行職務。
中    華    民    國   100    年    10    月    25    日
                  刑事第三庭    審判長法  官  高明發
                                      法  官  楊清安
                                      法  官  張季芬
以上正本證明與原本無異。
如不服本判決應於收受送達後10日內向本院提出上訴書狀，其未
敘述上訴理由者，並得於提起上訴後10日內向本院補提理由書（
均須按他造當事人之人數附繕本）「切勿逕送上級法院」。
轉讓第三級毒品部分不得上訴。
                                      書記官  廖文靜
中    華    民    國   100    年    10    月    25    日
附錄本案論罪科刑法條：
毒品危害防制條例第4條
製造、運輸、販賣第一級毒品者，處死刑或無期徒刑；處無期徒
刑者，得併科新臺幣2千萬元以下罰金。
製造、運輸、販賣第二級毒品者，處無期徒刑或7年以上有期徒
刑，得併科新臺幣1千萬元以下罰金。
製造、運輸、販賣第三級毒品者，處5年以上有期徒刑，得併科
新臺幣7百萬元以下罰金。
製造、運輸、販賣第四級毒品者，處3年以上10年以下有期徒刑
，得併科新臺幣3百萬元以下罰金。
製造、運輸、販賣專供製造或施用毒品之器具者，處1年以上7年
以下有期徒刑，得併科新臺幣1百萬元以下罰金。
前五項之未遂犯罰之。
毒品危害防制條例第8條
轉讓第一級毒品者，處1年以上7年以下有期徒刑，得併科新臺幣
1百萬元以下罰金。
轉讓第二級毒品者，處6月以上5年以下有期徒刑，得併科新臺幣
70萬元以下罰金。
轉讓第三級毒品者，處3年以下有期徒刑，得併科新臺幣30萬元
以下罰金。
轉讓第四級毒品者，處1年以下有期徒刑，得併科新臺幣10萬元
以下罰金。
前四項之未遂犯罰之。
轉讓毒品達一定數量者，加重其刑至二分之一，其標準由行政院
定之。
附表一、販賣毒品犯行：
┌──┬───┬───────────┬────┬────┬────┬────────────┬────┬────┐
│編號│行為人│    電話通聯時間      │販賣地點│販賣對象│販賣毒品│    主            文    │備註一  │備註二  │
│    │      ├───────────┤        │        │種類及金│                        │        │        │
│    │      │    交易時間          │        │        │額（新台│                        │        │        │
│    │      │                      │        │        │幣）    │                        │        │        │
├──┼───┼───────────┼────┼────┼────┼────────────┼────┼────┤
│ 1  │董書銘│電話通聯時間：        │林承靚位│ 林承靚 │甲基安非│黃競龍共同販賣第二級毒品│原判決附│通訊監察│
│    │黃競龍│99年8月7日8時59分   │於臺南市│        │他命    │，處有期徒刑年，因販賣│表一編號│譯文詳附│
│    │      │99年8月7日10時53分  │北區北華│        │        │第二級毒品所得新臺幣壹仟│1       │表三編號│
│    │      │99年8月7日11時10分  │街180號 │        │1,000元 │元與董書銘連帶沒收之，  │        │1所示   │
│    │      │                      │5樓之6住│        │        │如全部或一部不能沒收時，│        │        │
│    │      ├───────────┤處      │        │        │以其等財產連帶抵償之；扣│        │        │
│    │      │交易時間：            │        │        │        │案之門號00000000│        │        │
│    │      │99年8月7日11時15分    │        │        │        │八七號行動電話壹支（序號│        │        │
│    │      │                      │        │        │        │為00000000000│        │        │
│    │      │                      │        │        │        │一九０三五０號，內含SIM │        │        │
│    │      │                      │        │        │        │卡壹張）、夾鏈袋六十九包│        │        │
│    │      │                      │        │        │        │、電子磅秤壹台，均沒收之│        │        │
│    │      │                      │        │        │        │。                      │        │        │
│    │      │                      │        │        │        │                        │        │        │
│    │      │                      │        │        │        │董書銘共同販賣第二級毒品│        │        │
│    │      │                      │        │        │        │，處有期徒刑年，因販賣│        │        │
│    │      │                      │        │        │        │第二級毒品所得新臺幣壹仟│        │        │
│    │      │                      │        │        │        │元與黃競龍連帶沒收之，如│        │        │
│    │      │                      │        │        │        │全部或一部不能沒收時，以│        │        │
│    │      │                      │        │        │        │其等財產連帶抵償之；扣案│        │        │
│    │      │                      │        │        │        │之門號00000000八│        │        │
│    │      │                      │        │        │        │七號行動電話壹支（序號為│        │        │
│    │      │                      │        │        │        │00000000000一│        │        │
│    │      │                      │        │        │        │九０三五０號，內含SIM卡 │        │        │
│    │      │                      │        │        │        │壹張）、夾鏈袋六十九包、│        │        │
│    │      │                      │        │        │        │電子磅秤壹台，均沒收之。│        │        │
├──┼───┼───────────┼────┼────┼────┼────────────┼────┼────┤
│ 2  │黃競龍│電話通聯時間          │臺南縣永│ 黃泓文 │甲基安非│黃競龍販賣第二級毒品，處│原判決附│        │
│    │      │99年8月20日15時24分 │康市中山│        │他命    │有期徒刑年貳月，因販賣│表一編號│        │
│    │      │99年8月20日20時54分 │東路48號│        │        │第二級毒品所得新臺幣貳仟│7       │        │
│    │      │99年8月20日22時5分  │樓下    │        │2,500 元│伍佰元沒收之，如全部或一│        │        │
│    │      │99年8月20日22時23分 │        │        │        │部不能沒收時，以其財產抵│        │        │
│    │      │99年8月20日22時27分 │        │        │        │償之；扣案之門號０九八九│        │        │
│    │      │99年8月21日1時45分  │        │        │        │八四七三八七號行動電話壹│        │        │
│    │      ├───────────┤        │        │        │支（序號為0000000│        │        │
│    │      │交易時間：            │        │        │        │0000000000號，│        │        │
│    │      │99年8月21日2時許      │        │        │        │內含SIM卡壹張）、夾鏈袋 │        │        │
│    │      │                      │        │        │        │六十九包、電子磅秤壹台，│        │        │
│    │      │                      │        │        │        │均沒收之。              │        │        │
├──┼───┼───────────┼────┼────┼────┼────────────┼────┼────┤
│ 3  │黃競龍│電話通聯時間：        │臺南縣永│ 黃泓文 │甲基安非│黃競龍販賣第二級毒品，處│原判決附│        │
│    │      │99年8月27日11時37分 │康市中山│        │他命    │有期徒刑年肆月，因販賣│表一編號│        │
│    │      │99年8月27日14時35分 │東路48號│        │        │第二級毒品所得新臺幣仟│8       │        │
│    │      │99年8月27日14時37分 │樓下    │        │3,500 元│伍佰元沒收之，如全部或一│        │        │
│    │      │99年8月27日14時39分 │        │        │        │部不能沒收時，以其財產抵│        │        │
│    │      │99年8月27日14時41分 │        │        │        │償之；扣案之門號０九八九│        │        │
│    │      │99年8月27日14時46分 │        │        │        │八四七三八七號行動電話壹│        │        │
│    │      │99年8月27日14時50分 │        │        │        │支（序號為0000000│        │        │
│    │      │99年8月27日14時53分 │        │        │        │0000000000號，│        │        │
│    │      │99年8月27日14時56分 │        │        │        │內含SIM卡壹張）、夾鏈袋 │        │        │
│    │      │99年8月27日14時58分 │        │        │        │六十九包、電子磅秤壹台，│        │        │
│    │      │99年8月27日15時0分  │        │        │        │均沒收之。              │        │        │
│    │      │99年8月27日15時4分  │        │        │        │                        │        │        │
│    │      │99年8月27日17時37分 │        │        │        │                        │        │        │
│    │      │99年8月27日17時39分 │        │        │        │                        │        │        │
│    │      │99年8月27日17時40分 │        │        │        │                        │        │        │
│    │      ├───────────┤        │        │        │                        │        │        │
│    │      │交易時間：            │        │        │        │                        │        │        │
│    │      │99年8月27日21時至23時 │        │        │        │                        │        │        │
│    │      │內之某時              │        │        │        │                        │        │        │
├──┼───┼───────────┼────┼────┼────┼────────────┼────┼────┤
│ 4  │黃競龍│電話通聯時間：        │林承靚位│ 林承靚 │愷他命  │謝浚斌共同販賣第三級毒品│原判決附│通訊監察│
│    │      │99年9月4日17時55分  │於臺南市│        │        │，處有期徒刑貳年陸月，因│表一編號│譯文詳如│
│    │謝浚斌│99年9月4日17時58分  │北區北華│        │500元   │販賣第三級毒品所得新臺幣│9       │附表三編│
│    │      │99年9月4日21時18分  │街180號5│        │        │伍佰元與黃競龍連帶沒收之│        │號2所示 │
│    │      │99年9月4日21時48分  │樓之6住 │        │        │，如全部或一部不能沒收時│        │        │
│    │      │99年9月4日21時53分  │處      │        │        │，以其等財產連帶抵償之；│        │        │
│    │      │99年9月4日21時54分  │        │        │        │扣案之門號0000000│        │        │
│    │      ├───────────┤        │        │        │三八七號行動電話壹支（序│        │        │
│    │      │交易時間：            │        │        │        │號為0000000000│        │        │
│    │      │99年9月4日22時許      │        │        │        │0000000號，內含SI│        │        │
│    │      │                      │        │        │        │M卡壹張）、門號０九八一 │        │        │
│    │      │                      │        │        │        │六三五九0三號行動電話壹 │        │        │
│    │      │                      │        │        │        │支（序號為0000000│        │        │
│    │      │                      │        │        │        │0000000000號，│        │        │
│    │      │                      │        │        │        │內含SIM卡壹張）、夾鏈袋 │        │        │
│    │      │                      │        │        │        │六十九包、電子磅秤壹台，│        │        │
│    │      │                      │        │        │        │均沒收之。              │        │        │
├──┼───┼───────────┼────┼────┼────┼────────────┼────┼────┤
│ 5  │黃競龍│電話通聯時間          │臺南縣新│ 莊怡慧 │愷他命  │謝浚斌共同販賣第三級毒品│原判決附│通訊監察│
│    │      │99年9月5日16時58分  │化鎮唪口│        │        │，處有期徒刑貳年陸月，因│表一編號│譯文詳如│
│    │謝浚斌│99年9月5日17時35分  │里某小廟│        │800元   │販賣第三級毒品所得新臺幣│10      │附表三編│
│    │      │99年9月5日17時43分  │廣場    │        │        │捌佰元與黃競龍連帶沒收之│        │號3所示 │
│    │      │99年9月5日17時49分  │        │        │        │，如全部或一部不能沒收時│        │        │
│    │      ├───────────┤        │        │        │，以其等財產連帶抵償之；│        │        │
│    │      │交易時間：            │        │        │        │扣案之門號0000000│        │        │
│    │      │99年9月5日17時49分至18│        │        │        │九０三號行動電話壹支（序│        │        │
│    │      │時許                  │        │        │        │號為0000000000│        │        │
│    │      │                      │        │        │        │0000000號，內含SI│        │        │
│    │      │                      │        │        │        │M卡壹張）、夾鏈袋六十九 │        │        │
│    │      │                      │        │        │        │包、電子磅秤壹台，均沒收│        │        │
│    │      │                      │        │        │        │之。                    │        │        │
├──┼───┼───────────┼────┼────┼────┼────────────┼────┼────┤
│ 6  │黃競龍│電話通聯時間：        │臺南縣新│ 莊怡慧 │愷他命  │謝浚斌共同販賣第三級毒品│原判決附│通訊監察│
│    │      │99年9月5日18時41分  │化鎮唪口│        │（未遂）│，未遂，處有期徒刑壹年陸│表一編號│譯文詳如│
│    │謝浚斌│99年9月5日19時16分  │里某小廟│        │        │月，扣案之門號０九八一六│11      │附表三編│
│    │      │99年9月5日19時54分  │廣場    │        │        │三五九０三號行動電話壹支│        │號4所示 │
│    │      ├───────────┤        │        │        │（序號為0000000二│        │        │
│    │      │交易時間：            │        │        │        │七五0000000號，內│        │        │
│    │      │99年9月5日19時54分後某│        │        │        │含SIM卡壹張）、夾鏈袋 六│        │        │
│    │      │時                    │        │        │        │十九包、電子磅秤壹台，均│        │        │
│    │      │                      │        │        │        │沒收之。                │        │        │
├──┼───┼───────────┼────┼────┼────┼────────────┼────┼────┤
│ 7  │黃競龍│電話通聯時間：        │臺南縣新│ 莊怡慧 │愷他命  │謝浚斌共同販賣第三級毒品│原判決附│通訊監察│
│    │      │99年9月6日0時59分   │化鎮唪口│        │（未遂）│，未遂，處有期徒刑壹年陸│表一編號│譯文詳如│
│    │謝浚斌│99年9月6日1時28分   │里某小廟│        │        │月，扣案之門號０九八一六│12      │附表三編│
│    │      │99年9月6日1時29分   │廣場    │        │        │三五九０三號行動電話壹支│        │號5所示 │
│    │      │99年9月6日2時34分   │        │        │        │（序號為0000000二│        │        │
│    │      ├───────────┤        │        │        │七五0000000號，內│        │        │
│    │      │交易時間：            │        │        │        │含SIM卡壹張）、夾鏈袋六 │        │        │
│    │      │99年9月6日2時34分後某 │        │        │        │十九包、電子磅秤壹台，均│        │        │
│    │      │時                    │        │        │        │沒收之。                │        │        │
├──┼───┼───────────┼────┼────┼────┼────────────┼────┼────┤
│ 8  │黃競龍│電話通聯時間：        │謝浚斌位│ 莊怡慧 │愷他命  │謝浚斌共同販賣第三級毒品│原判決附│通訊監察│
│    │      │99年9月12日21時5分  │於臺南縣│        │（未遂）│，未遂，處有期徒刑壹年陸│表一編號│譯文詳如│
│    │      │99年9月12日22時6分  │永康市中│        │        │月，扣案之門號０九八一六│13      │附表三編│
│    │謝浚斌├───────────┤正北路52│        │        │三五九０三號行動電話壹支│        │號6所示 │
│    │      │交易時間：            │3之10號3│        │        │（序號為0000000二│        │        │
│    │      │99年9月12日22時6分後某│樓住處  │        │        │七五0000000號，內│        │        │
│    │      │時                    │        │        │        │含SIM卡壹張）、夾鏈袋六 │        │        │
│    │      │                      │        │        │        │十九包、電子磅秤壹台，均│        │        │
│    │      │                      │        │        │        │沒收之。                │        │        │
├──┼───┼───────────┼────┼────┼────┼────────────┼────┼────┤
│ 9  │黃競龍│電話通聯時間：        │臺南縣新│ 莊怡慧 │愷他命  │謝浚斌共同販賣第三級毒品│原判決附│通訊監察│
│    │      │99年10月26日2時47分 │化鎮新化│        │（未遂）│，未遂，處有期徒刑壹年陸│表一編號│譯文詳如│
│    │謝浚斌│99年10月26日4時21分 │圓環7-11│        │        │月，扣案之門號０九八一六│14      │附表三編│
│    │      │99年10月26日4時27分 │超商    │        │        │三五九０三號行動電話壹支│        │號7所示 │
│    │      ├───────────┤        │        │        │（序號為0000000二│        │        │
│    │      │交易時間：            │        │        │        │七五0000000號，內│        │        │
│    │      │99年10月26日4時27分後 │        │        │        │含SIM卡壹張）、夾鏈袋六 │        │        │
│    │      │某時                  │        │        │        │十九包、電子磅秤壹台，均│        │        │
│    │      │                      │        │        │        │沒收之。                │        │        │
└──┴───┴───────────┴────┴────┴────┴────────────┴────┴────┘
附表二：轉讓毒品犯行：
┌───┬───────────┬─────┬────┬──────┬─────────────────┬──────┐
│行為人│電話通聯時間          │轉讓地點  │轉讓對象│轉讓毒品種類│         主            文         │備       註 │
│      ├───────────┤          │        │            │                                  │            │
│      │交易時間              │          │        │            │                                  │            │
├───┼───────────┼─────┼────┼──────┼─────────────────┼──────┤
│謝浚斌│99年9月7日20時46分  │臺南縣新化│莊怡慧  │愷他命1小包 │謝浚斌轉讓第三級毒品，處有期徒刑陸│通訊監察譯文│
│      │99年9月7日21時35分  │鎮唪口里某│        │（約2公克） │月，扣案之門號0000000000│詳如附表三編│
│      ├───────────┤小廟廣場  │        │            │號行動電話壹支（序號為三五三五００│號8所示     │
│      │交易時間：            │          │        │            │0000000000號，內含SIM卡 │            │
│      │99年9月7日21時35分後某│          │        │            │壹張）沒收之。                    │            │
│      │時                    │          │        │            │                                  │            │
└───┴───────────┴─────┴────┴──────┴─────────────────┴──────┘
附表三：通訊監察譯文：
┌─┬──────┬──────────┬─────────────┐
│編│通話人      │  電話通聯時間      │   通訊監察譯文           │
│號│            │                    │   （通話內容）           │
├─┼──────┼──────────┼─────────────┤
│ 1│董書銘（綽號│99年8月7日8時59分   │A：阿姐妳好，我「黑白」， │
│  │黑白）      │                    │   你怎麼都沒消息？       │
│  │            │                    │B：我昨天找你整夜，怎麼沒 │
│  │黃競龍      │                    │   消息                   │
│  │（A）       │                    │A：現在怎樣？             │
│  │0000000000  │                    │B：我昨天身上的錢都繳完了 │
│  │            │                    │   ，只剩下2而已          │
│  │林承靚      │                    │A：2000元哦               │
│  │（B）       │                    │B：我的電話費及第四台的錢 │
│  │0000000000  │                    │   都要被剪斷了           │
│  │            │                    │A：看怎樣你跟我講         │
│  │            │                    │B：不過我沒有電燈（指甲基 │
│  │            │                    │   安非他命吸食器）       │
│  │            │                    │A：怎樣，壞掉哦           │
│  │            │                    │B：不要說了，見面再說     │
│  │            │                    │A：那你要買多少「肉燥飯」 │
│  │            │                    │   （應指甲基安非他命毒品 │
│  │            │                    │   ）？2個？              │
│  │            │                    │B：可是我要說是原來那一箱 │
│  │            │                    │   的那個喔               │
│  │            │                    │A：你說第一間嘛           │
│  │            │                    │B：對啊，第一次的那個     │
│  │            │                    │A：確定，第一間的肉燥飯   │
│  │            │                    │B：對，你不是說有新的連鎖 │
│  │            │                    │   店的那個要給我試試     │
│  │            │                    │A：好，我等一下過去再給你 │
│  │            │                    │   ，要2碗肉燥飯跟便當盒  │
│  │            │                    │B：對，你到的時候再打給我 │
│  │            │                    │A：好                     │
│  │            │                    │                          │
│  │            ├──────────┼─────────────┤
│  │            │99年8月7日10時53分  │A：姊姊喔                 │
│  │            │                    │B：嗯                     │
│  │            │                    │A：我們現在要過去你那邊   │
│  │            │                    │B：好，等一下到門口打給我 │
│  │            ├──────────┼─────────────┤
│  │            │99年8月7日11時10分  │A：在樓下                 │
│  │            │                    │B：好                     │
├─┼──────┼──────────┼─────────────┤
│ 2│黃競龍      │99年9月4日17時55分  │A：人家要介紹我隔天嗯，我 │
│  │（A）       │                    │   跟他說現在下大雨       │
│  │0000000000  │                    │B：你幫「太陽」買1杯飲料  │
│  │            │                    │   500元                  │
│  │謝浚斌      │                    │A：哦！中山南路           │
│  │（B）       │                    │B：你不是知道嗎？等一下我 │
│  │0000000000  │                    │   確定一下再打給你       │
│  │            │                    │A：哦                     │
│  │林承靚      ├──────────┼─────────────┤
│  │（C）       │99年9月4日17時58 分 │B：0000000000，他現在趕著 │
│  │0000000000  │                    │   出門，你馬上拿給他     │
│  │            │                    │A：現在在下雨             │
│  │            │                    │B：雨衣穿著，划得來       │
│  │            │                    │A：好                     │
│  │            ├──────────┼─────────────┤
│  │            │99年9月4日21時18分  │A：喂，「姊姊」嗎？       │
│  │            │                    │C：「阿龍」               │
│  │            │                    │A：你在那裡？             │
│  │            │                    │C：我在家                 │
│  │            │                    │A：剛下太大（意指下大雨） │
│  │            │                    │C：也要說一下，我朋友在那 │
│  │            │                    │   裡等，催到我快受不了   │
│  │            │                    │A：我現在在開元路快到了， │
│  │            │                    │   馬上過去你那裡         │
│  │            │                    │C：好                     │
│  │            ├──────────┼─────────────┤
│  │            │99年9月4日21時48分  │C：我在樓上，你自己一個人 │
│  │            │                    │   嗎？                   │
│  │            │                    │A：對                     │
│  │            │                    │C：我跟你講，你拿上來，我 │
│  │            │                    │   幫你開門               │
│  │            │                    │A：那我停好車子的時候打給 │
│  │            │                    │   你                     │
│  │            │                    │C：好                     │
│  │            ├──────────┼─────────────┤
│  │            │99年9月4日21時53分  │B：你到那裡了？           │
│  │            │                    │A：我快到「太陽」她家了   │
│  │            │                    │B：他等一下要先給你欠200  │
│  │            │                    │A：要讓他欠嗎？           │
│  │            │                    │B：看你怎麼跟他說         │
│  │            │                    │A：好，這樣我知道了，交給 │
│  │            │                    │   我處理                 │
│  │            ├──────────┼─────────────┤
│  │            │99年9月4日21時54分  │C：你停個車子要那麼久？...│
│  │            │                    │   你就停在大門口         │
│  │            │                    │A：我停在大門口了         │
│  │            │                    │C：我幫你開門哦           │
│  │            │                    │A：好                     │
├─┼──────┼──────────┼─────────────┤
│3 │謝浚斌      │99年9月5日16時58分  │B：你現在在家嗎？         │
│  │（A）       │                    │A：嘿啊                   │
│  │0000000000  │                    │B：你現在馬上過來我這邊   │
│  │            │                    │A：現在馬上過去你那邊？   │
│  │莊怡慧      │                    │B：嘿啊，你東西都帶著先過 │
│  │（B）       │                    │   來我這邊，我等一下待你 │
│  │0000000000  │                    │   過去接（找買家）       │
│  │            │                    │A：他在哪，也是鄉下？     │
│  │            │                    │B：他等一下會過來我這邊   │
│  │            │                    │A：好，OK                 │
│  │            │                    │B：你多久會到，他大約10幾 │
│  │            │                    │   分鐘會到               │
│  │            │                    │A：好                     │
│  │            ├──────────┼─────────────┤
│  │            │99年9月5日17時35分  │B：在哪裡了               │
│  │            │                    │A：在路上了               │
│  │            │                    │B：耶！你是「耶蘇」喔     │
│  │            │                    │A：我阿龍                 │
│  │            │                    │B：幹，你還跟來           │
│  │            │                    │A：我都不能跟喔           │
│  │            │                    │B：不行，你還欠我錢，錢拿 │
│  │            │                    │   來                     │
│  │            │                    │A：這樣啦                 │
│  │            │                    │B：快點，我們在庭（應指廣 │
│  │            │                    │   場）這邊等你           │
│  │            │                    │A：好                     │
│  │            ├──────────┼─────────────┤
│  │            │99年9月5日17時43分  │B：到哪裡了               │
│  │            │                    │A：高鐵橋下               │
│  │            │                    │B：那麼久了才到高鐵橋下   │
│  │            │                    │A：現在是下班時間，且又在 │
│  │            │                    │   下雨                   │
│  │            │                    │B：先幫我做2支            │
│  │            │                    │A：要做2支                │
│  │            │                    │B：嗯，要試東西           │
│  │            │                    │A：喔                     │
│  │            ├──────────┼─────────────┤
│  │            │99年9月5日17時49分  │B：你不要開進去，我停在這 │
│  │            │                    │   邊，一台三菱的A喔，一台│
│  │            │                    │   三菱的。               │
├─┼──────┼──────────┼─────────────┤
│4 │謝浚斌      │99年9月5日18時41分  │B：你們回去到家裡了嗎？   │
│  │（A）       │                    │A：還沒，我在永康         │
│  │0000000000  │                    │B：是喔，你還是跟「龍仔」 │
│  │            │                    │   在一起嗎？             │
│  │莊怡慧      │                    │A：嘿啊                   │
│  │（B）       │                    │B：我跟你講，待會你還是要 │
│  │0000000000  │                    │   叫龍仔拿東西過來       │
│  │            │                    │A：好啊                   │
│  │            │                    │B：我跟你講，你「下港的女 │
│  │            │                    │   子」（K他命）也是介紹1 │
│  │            │                    │   組，上面的（搖頭丸）先 │
│  │            │                    │   預控3顆好了            │
│  │            │                    │A：我只剩2個              │
│  │            │                    │B：真的假的               │
│  │            │                    │A：真的，我跟你講，我昨天 │
│  │            │                    │   回來一晚就沒有了       │
│  │            │                    │B：是喔，那2顆你叫他順便拿│
│  │            │                    │   過來，晚上出一出後我再 │
│  │            │                    │   跟你對帳，因為他說他9點│
│  │            │                    │   還要過來找我           │
│  │            │                    │A：有反應就對了           │
│  │            │                    │B：有反應，他現在在跟我研 │
│  │            │                    │   究K的事情，他過來要順便│
│  │            │                    │   跟我講                 │
│  │            │                    │A：好                     │
│  │            │                    │B：你大約幾點要叫「龍仔」 │
│  │            │                    │   過來？                 │
│  │            │                    │A：我買個便當就叫「龍仔」 │
│  │            │                    │   馬上過去               │
│  │            │                    │B：好                     │
│  │            ├──────────┼─────────────┤
│  │            │99年9月5日19時16分  │B：你人在哪               │
│  │            │                    │A：我在家啊               │
│  │            │                    │B：「龍仔」勒             │
│  │            │                    │A：他剛出發，順便去幫我買 │
│  │            │                    │   飲料就馬上過去         │
│  │            │                    │B：飲料你拿幾杯啊（指毒品 │
│  │            │                    │   拿多少顆）             │
│  │            │                    │A：你那邊現在不是5杯嗎？  │
│  │            │                    │B：我這邊3啊              │
│  │            │                    │A：喔，你那邊3，我再拿2杯 │
│  │            │                    │   過去                   │
│  │            │                    │B：你不要在拿1顆喔        │
│  │            │                    │A：我剩5杯飲料而已        │
│  │            │                    │B：是喔                   │
│  │            │                    │A：我剛剛不是有跟你講     │
│  │            │                    │B：你們如果「鴿子」還調得 │
│  │            │                    │   到嗎？                 │
│  │            │                    │A：我等一下等人回電話，我 │
│  │            │                    │   現在在追了             │
│  │            │                    │B：夭壽喔，你樓上剩那邊而 │
│  │            │                    │   已喔                   │
│  │            │                    │A：嘿啊，現在市區已經800、│
│  │            │                    │   1000元了，不然怎麼會那 │
│  │            │                    │   麼快                   │
│  │            │                    │B：了解，等一下就是樓下1組│
│  │            │                    │   、上面2杯就對了        │
│  │            │                    │A：嗯，你要跟你朋友講，如 │
│  │            │                    │   果之後有調漲，他們打來 │
│  │            │                    │   我會先報價錢，不然他們 │
│  │            │                    │   到時候會說我們就地喊價 │
│  │            │                    │   B：好                  │
│  │            ├──────────┼─────────────┤
│  │            │99年9月5日19時54分  │A：你可以走出來了，「龍仔 │
│  │            │                    │   」到了                 │
│  │            │                    │B：他怎麼沒有打給我       │
│  │            │                    │A：他就打給我啊           │
│  │            │                    │B：喔，裝肖偉             │
├─┼──────┼──────────┼─────────────┤
│5 │謝浚斌      │99年9月6日0時59分   │A：（女聲）喂，找到了，你 │
│  │（A）       │                    │   還要嗎？               │
│  │0000000000  │                    │B：蛤                     │
│  │            │                    │A：他說他抓到蝴蝶了       │
│  │莊怡慧      │                    │B：是喔，多少             │
│  │（B）       │                    │A：他說看妳               │
│  │0000000000  │                    │B：看我喔，你那邊先留10 顆│
│  │            │                    │   起來                   │
│  │            │                    │A：他跟人家拿500元，你等一│
│  │            │                    │   下（換謝浚斌持用）     │
│  │            │                    │B：你那邊先留10顆起來     │
│  │            │                    │A：沒那麼多，現在先幫你找 │
│  │            │                    │   到3隻而已              │
│  │            │                    │B：那3支先留起來好了，我問│
│  │            │                    │   看看他們那邊怎樣，剛才 │
│  │            │                    │   他們那邊好像不夠       │
│  │            │                    │A：好                     │
│  │            ├──────────┼─────────────┤
│  │            │99年9月6日1時28分   │B：你打給我               │
│  │            │                    │A：喔                     │
│  │            ├──────────┼─────────────┤
│  │            │99年9月6日1時29分   │B：你現在在哪？           │
│  │            │                    │A：我現在在永康           │
│  │            │                    │B：是喔，我跟你講，那3隻先│
│  │            │                    │   送過來我這邊好了       │
│  │            │                    │A：好OK                   │
│  │            │                    │B：我先跟你清一部分的錢   │
│  │            │                    │A：好，我到了打給你       │
│  │            ├──────────┼─────────────┤
│  │            │99年9月6日2時34分   │A：（女聲）我們到了       │
│  │            │                    │B：好                     │
├─┼──────┼──────────┼─────────────┤
│6 │謝浚斌      │99年9月12日21時5分  │B：你那邊有什麼飲料？     │
│  │（A）       │                    │A：我現在這邊剩「白C」，每│
│  │0000000000  │                    │   日C                    │
│  │            │                    │B：你有用過嗎？           │
│  │莊怡慧      │                    │A：我沒有喝過，但是人家都 │
│  │（B）       │                    │   說還不錯喝，至少沒有人 │
│  │0000000000  │                    │   說難喝的               │
│  │            │                    │B：等一下我過去你那邊     │
│  │            │                    │A：好啊，來我家坐一坐     │
│  │            │                    │B：好                     │
│  │            ├──────────┼─────────────┤
│  │            │99年9月12日22時6分  │B：下來開門               │
│  │            │                    │A：好                     │
├─┼──────┼──────────┼─────────────┤
│7 │謝浚斌      │99年10月26日2時47分 │B：你要忙到幾點？         │
│  │（A）       │                    │A：我已經忙完了，從灣裡回 │
│  │0000000000  │                    │   去了                   │
│  │            │                    │B：你過來找我一趟好了     │
│  │莊怡慧      │                    │A：一樣嗎                 │
│  │（B）       │                    │B：我那個先給我朋友了     │
│  │0000000000  │                    │A：好                     │
│  │            ├──────────┼─────────────┤
│  │            │99年10月26日4時21分 │A：你是現金還是怎樣       │
│  │            │                    │B：嘿啊                   │
│  │            │                    │A：好啦，等我一下，我馬上 │
│  │            │                    │   過去                   │
│  │            │                    │B：好                     │
│  │            ├──────────┼─────────────┤
│  │            │99年10月26日4時27分 │A：你出來7-11這邊         │
│  │            │                    │B：你進來啦，外面很冷，我 │
│  │            │                    │   頭在痛                 │
│  │            │                    │A：好啦，你差不多3分鐘後可│
│  │            │                    │   以出來                 │
│  │            │                    │B：好                     │
├─┼──────┼──────────┼─────────────┤
│8 │謝浚斌      │99年9月7日20時46分  │A：....                   │
│  │（A）       │                    │B：...（閒聊）            │
│  │0000000000  │                    │A：我有抓到2隻鳥回來      │
│  │            │                    │B：有抓到了喔             │
│  │莊怡慧      │                    │A：嗯，小藍鳥             │
│  │（B）       │                    │B：你等一下要過來，就抓那2│
│  │0000000000  │                    │   隻回來，下面一樣5支    │
│  │            │                    │A：好，我怕你睡死了       │
│  │            │                    │B：你隨時過來都可以       │
│  │            │                    │A：還是我現在整理一下就給 │
│  │            │                    │   你送過去               │
│  │            │                    │B：好                     │
│  │            ├──────────┼─────────────┤
│  │            │99年9月7日21時35分  │A：你可以出來了           │
│  │            │                    │B：好                     │
└─┴──────┴──────────┴─────────────┘